---
title: "Going further with R - session 2/2"
author: Géraldine Derroire
institute: Cirad - UnB
date: last-modified
format: 
  revealjs:
    theme: solarized
    output-location: fragment 
    slide-number: true
    preview-links: true
    chalkboard: true
    link-external-icon: true
    link-external-newwindow: true
    incremental: true
execute:
  echo: true   
  warning: true
  message: true 
  cache: true
editor: 
  markdown: 
    wrap: sentence
---

# 

Let's load the package we will use:

```{r}
#| message: false
library(tidyverse)
```


```{r, echo=FALSE}
set.seed(14)
```

# Advanced dplyr 

accross, where, everything => follow Juba
reprendre mon example de Likert scale but do it accross columns

purr::map ici (avec un exemple using mean_diam_func on dataset in a list par ex)

rowwise and c_across

mentionner apply family

inclure purr::map? ici ou avec accross ? juste le mentionner ici et revenir dessus avec accross?

<!--🔹 Option 1 – map() en session 1
Si tu veux :

renforcer l’utilité des fonctions personnalisées,

montrer un usage concret et rapide,

ne pas alourdir la session 2.

🔹 Option 2 – map() en session 2
Si tu veux :

regrouper les approches “apply-like” (across, map, etc.),

comparer différents paradigmes d’application de fonctions (par colonnes, par éléments, par lignes),

introduire map2() ou pmap() avec les autres constructions avancées.

--> 

# Execution conditionnelle

if...else 

utilisation dans les fonctions avec return, stop, warning => follow Juba

possible de mettre un test pour la langue dans notre function my_first_function (et ou l'heure du jour hello vs bom dia / boa tarde)

comparaison if... else avec case_when et if_else de tidyverse

# Loops

for, while, repeat, next, break...

inclure some tips on how to write

* https://frbcesab.github.io/tips-and-tricks/posts/2024-11-19-the-apply-function-family/
  * https://ericmarcon.github.io/Cours-travailleR/31-Langage.html#72

# debugging?

et débuggage basique avec print (cf Juba https://juba.github.io/tidyverse/20-debuggage-performance.html) mais le faire à la fin de session 2 car possible aussi dans une boucle hors function